【裁判字號】    95,破抗,39
【裁判日期】    950825
【裁判案由】    破產
【裁判全文】
臺灣高等法院民事裁定                  95年度破抗字第39號
抗  告  人  吳玲華
            呂旭明
           （上2人為張朝翔、張朝喨及張建安之破產管理人）
            沈維揚
            林志忠
            陳松棟
           上3人為張朝翔、.
上列抗告人因擔任張朝翔、張朝喨及張建安之破產管理人及監查
人，聲請核定報酬，對於中華民國95年 7月10日臺灣臺北地方法
院89年度執破字第4號所為裁定提起抗告，本院裁定如下：
    主      文
抗告駁回。
抗告程序費用由抗告人負擔。
    理      由
一、按破產管理人之報酬，由法院定之，破產法第84條定有明文
    。該規定依同法第 128條於監查人準用之。又破產管理人之
    報酬為財團債務，應先於破產債權，隨時由破產財團清償之
    ，破產法第95條第1項第3款、第97條亦有明文。
二、抗告人於原法院聲請意旨略以：本件破產程序，因前破產管
    理人曾榮振律師、潘振雄律師及王金來會計師辭任，原法院
    於民國（下同）90年10月17日選任吳玲華律師、呂旭明會計
    師接續擔任張朝翔、張朝喨及張建安之破產管理人；另債權
    人於92年 2月20日選任抗告人陳松棟律師、林志忠律師及沈
    維揚會計師擔任監查人。抗告人吳玲華律師、呂旭明會計師
    就執行本件破產程序之進行所付出之精神、勞力及時間，顧
    及本件破產執行程序相關事務之繁雜，且執行職務至今，仍
    未收到任何報酬。又抗告人沈維揚會計師、林志忠律師、陳
    松棟律師監督破產管理人執行職務，除審核同意破產管理人
    之相關行為，並須經常明瞭監督執行程序，及定期與破產管
    理人舉行會議並決議相關事宜，所負責任重大，本件破產財
    團之財產執行及換價情形如下：
  (一)已處分之財產，所得合計新台幣（下同）30,989,024元：
    1.古董、藝術品、畫作共計307件，經5次拍賣程序，所得總
      金額合計8,571.408元。
    2.上市、上櫃股票經監查人同意於公開市場出售後所得合計
      1,266,464元。
    3.未上市、上櫃股票經監查人同意，經公開拍賣程序拍定總
      金額合計275,895元。
    4.不動產：
      (1)土地部分：經監查人同意，由破產管理人自行拍賣及委
        託台灣金服公司拍賣，所得金額合計14,791,427元。
      (2)建物部分：經監查人同意，由破產管理人自行拍賣，所
        得金額合計1,250,000元。
      (3)其他：出租土地之租金收入，合計5,920,625元。
              土地補償費2筆合計163,205元。
   (二)尚未處分之財產：
     1.古董、藝術品、畫作計13件，已進行 13次拍賣程序，依
       第13次拍賣最低金額共計74,497元。
     2.未上市上櫃股票合計8,985,696股，因無市場價值，經監
       查人同意，不予拍賣。
     3.不動產271筆土地未拍定，依第12次拍賣最低金額為55,2
       41,400元。
     爰聲請裁定破產管理人及監查人之報酬等語。
三、經查，本件破產執行程序至95年 5月31日止，破產財團已回
    收之帳款共計35,625,029元，已支出之財團費用為15,958,3
    26元，破產管理人銀行存款帳戶之現金餘額為19,510,433元
    ，另依破產管理人預估未來2年尚須支出之財團費用8,980,1
    40元，有破產管理人95年 6月22日之報告書可稽（見原審卷
    16）。而破產管理人為辦理破產人財產清查變價、破產債權
    核定異議、及債權人會議籌備召開等業務，亦委託致遠會計
    師事務所支援人員辦理上開破產財團事務，並由破產財團支
    出500萬元之財團費用等情，有破產管理人95年7月31日民事
    陳報狀可證（見原審卷16）。參酌稽徵機關核算94年度執行
    業務者收入標準(四)擔任破產管理人案件按標的物財產價值 9
    ％計算收入，及台北律師公會規定會員辦理案件收受酬金標
    準，其中民事案件一審及非財產權之訴訟，每審宜 500,000
    元以下等標準，則至95年 5月31日止，如以破產財團已回收
    帳款扣除已支出財團費用之餘額，按 9％計算，則破產管理
    人之報酬合計約為 150萬元。本件抗告人吳玲華、呂旭明於
    民國（下同）90年10月17日接續擔任破產管理人，抗告人吳
    玲華並同意前後任破產管理人之報酬按4比6之比例核定，有
    90年10月 9日調查筆錄可稽。參酌破產財團之價值、事務繁
    簡程度、財產換價情況、支付致遠會計師事務所人力費用、
    破產程序尚須持續進行、前任破產管理人之費用尚未核定、
    會計師、律師之收費標準、債權人及破產人利益等因素，本
    院認原法院裁定本件破產程序至95年 5月31日，先酌給破產
    管理人之報酬每人40萬元、監查人每人 3萬元，合計89萬元
    ，並無不當。抗告意旨指摘原裁定不當，求予廢棄，為無理
    由，應予駁回。
四、據上論結，本件抗告為無理由，爰裁定如主文。
中    華    民    國    95    年    8    月    25     日
                    民事第十一庭
                        審判長法  官  鄭雅萍
                              法  官  薛中興
                              法  官  林恩山
正本係照原本作成。
本裁定除以適用法規顯有錯誤為理由，並經本院許可外，不得再
抗告。如提起再抗告，應於收受後10日內委任律師為訴訟代理人
向本院提出再抗告狀。並繳納再抗告費新台幣１千元。
中    華    民    國    95    年    8     月    31    日
                              書記官  周淑靜


司法院資訊處製作；財團法人民間司法改革基金會備份。
